# 拆迁还建，拆迁方如何做账务处理

提问人：yyma2012bxy 时间：2019-12-17 08:05:21
请教老师，一公司，原旧房屋被拆迁，政府还新屋，无差价，这种情况如何做账务处理？

回答人：chenyiwei
在 2017 年政府补助准则修订，相关应用指南于 2018 年重新印发后，对于基于被征收或拆迁资产的公允价值确定补偿款的情形，其中的资产价值补偿款（含产权调换的房屋）不再作为政府补助处理，而是作为资产处置交易，故不再执行《企业会计准则解释第 3 号》第四条的规定。
因此，对于房屋产权调换事项，一般的处理方法是作为具有商业实质的非货币性资产交换交易处理：对收到的作为产权调换的新房按照 2016 年签约时的公允价值（可用当时评估的旧房价值代替）入账，与旧房账面价值之间的差额作为资产处置损益；搬迁过程中的费用性支出，如果货币补偿款足以覆盖的，则可以在费用发生时正常计入损益，后续收到补偿款时将相当于已发生的费用化支出金额的部分从递延收益转入其他收益。搬迁完成后结余的货币补偿款转入营业外收入。
如果旧房腾出和收到作为产权置换的新房是跨年的，则在旧房完成腾空时，将其账面价值转入一项其他非流动资产。到若干年后收到用于产权置换的新房时，新房按签署产权调换协议时的公允价值入账，与该项其他非流动资产账面价值之间的差额作为旧房的资产处置损益，确认在收到新房当年度的损益中。